臺灣高等法院民事裁定　九十一年度抗更(一)字第一三號
　　　抗　告　人　合作金庫銀行股份有限公司
　　　法定代理人　梁成金
　　　代　理　人　韓啟基
右抗告人因與相對人益華股份有限公司等間清償借款事件，對於中華民國九十年十二
月三十一日臺灣臺北地方法院九十年度重訴字第二六九一號所為裁定提起抗告，本院
裁定如左：
      主    文
抗告駁回。
抗告費用由抗告人負擔。
      理    由
一、按債務人對於支付命令未於法定期間提出異議者，支付命令與確定判決有同一之
    效力。又訴訟標的於確定之終局判決中經裁判者，除法律別有規定外，當事人不
    得就該法律關係更行起訴。民事訴訟法第五百二十一條及第四百條第一項分別定
    有明文。
二、本件抗告意旨略以：抗告人於台灣台北地方法院八十九年度促字第四六七二號督
    促程序陳報債務人戶籍謄本後，並未取得支付命令確定證明書，抗告人為確保債
    權而起訴請求，經原法院裁定駁回抗告人之訴後，再洽該支付命令承辦股查詢本
    件支付命令是否已確定，亦未獲肯定答覆，原裁定法院既與督促程序法院對該支
    付命令是否已為合法送達既有不同認定標準，為確保抗告人之權益，爰請求廢棄
    原裁定等語。
三、經查抗告人就本件為訴訟標的之法律關係，前於八十九年十二月四日在原法院對
    相對人聲請發支付命令，經原法院於八十九年十二月十一日以八十九年度促字第
    四六七二五號核發支付命令，於同年月十三日送達至相對人益華股份有限公司（
    下稱益華公司）事務所所在地及甲○○戶籍所在地即台北市○○○路五十七號十
    四樓，並均由相對人益華公司職員曾鈴代為收受，此有益華公司變更登記表、
    甲○○戶籍謄本及送達證書影本等附卷為憑，而曾鈴已將代收之支付命令轉交
    相對人收受，亦經相對人於原法院及再抗告程序中陳明無誤，是該支付命令均已
    發生合法送達之效力（參見最高法院十九年抗字第四六號判例）。又查該支付命
    令上雖記載相對人益華公司之法定代理人為前任「王鎮魁」而非現任「林振福」
    ，惟相對人益華公司既已收受該支付命令，則其已受合法送達之效力，並不因該
    支付命令誤載法定代理人姓名之顯然錯誤而有影響。相對人於收受上開支付命令
    後均未於法定期間內提出異議，業經相對人陳明在卷，是該支付命令已告確定，
    而發生與確定判決同一之效力。抗告人復就同一法律關係提起本件訴訟，即與民
    事訴訟法第四百條第一項規定有違，原法院依民事訴訟法第二百四十九條第一項
    第七款規定予以裁定駁回，並無不合。抗告人請求廢棄原裁定，於法不合，不應
    准許。
四、據上論結，本件抗告為無理由，裁定如主文。
中　　　華　　　民　　　國　　九十一　　年　　　七　　　月　　　十二　　日
                                民事第十四庭
                            　　　　審判長法  官　張  劍  男
                            　　　　　　　法  官　蘇  芹  芥
                            　　　　　　　法  官　彭  昭  芬
右正本係照原本作成。
不得抗告。
中　　　華　　　民　　　國　　九十一　　年　　　七　　　月　　　十七　　日
                                          書記官　丁  華  平
